【裁判字號】    89,交上易,3080
【裁判日期】    900130
【裁判案由】    過失傷害
【裁判全文】
臺灣高等法院臺中分院刑事判決                八十九年度交上易字第三八號
    上  訴  人
    即  被  告  甲○○
右上訴人因過失傷害案件，不服臺灣南投地方法院八十九年度交易字第一一六號中華
民國八十九年十一月十六日第一審判決（起訴案號：臺灣南投地方法院檢察署八十九
年度偵字第三二一七號，併辦案號：八十九年度偵字第三四九七號），提起上訴，本
院判決如左：
      主  文
上訴駁回。
      事實及理由
一、本案經本院審理結果，認第一審判決認事用法及量刑均無不當，應予維持，並引
    第一審判決書記載之事實、證據及理由。（如附件）
二、被告上訴意旨略以：伊未撞到告訴人乙○○，告訴人歷次所供受傷部位不一，且
    告訴人所提診斷証明書係在事隔一個星期後所製作不能採信云云。
三、本院查：
  (一)被告於八十九年八月十八日上午，確有駕車撞及告訴人乙○○，致其受有右側髖
    部及膝部受傷之傷害之事實，業據告訴人分別於警訊、偵查及本院調查時到庭指
    訴明確，並有南雲醫院八十九年八月二十三日之診斷証明書一紙附偵查卷可憑。
  (二)被告於警訊時供稱：「．．我不知她們站立我車前，所以車子開動後即撞到乙○
    ○」「事後我即應乙○○之要求送她去就醫」等語，嗣於本院調查時亦供稱：事
    發後，伊本想帶告訴人去檢驗所照Ｘ光，但檢驗所沒開，伊即帶告訴人至一國術
    館看診，有開內服藥等語。
  (三)證人即至現場處理之警員陳景文於偵查中證稱：「 (問：你有看到林女車子如何
    撞到告訴人？)我們在車上，沒看到經過」「告訴人叫說被告開車撞了她，我們
    才下車處理」等語，就證人之證詞部分，雖不能做為認定被告確有撞傷告訴人之
    直接證據，然參酌前開告訴人指訴、被告自白及事後送醫之處理經過及診斷証明
    書，被告確有撞傷告訴人應可認定。
四、原審因而適用刑事訴訟法第二百九十九條第一項前段，刑法第二百八十四條第一
    項前段、第四十一條，罰金罰鍰提高標準條例第一條前段、第二條規定，並審酌
    被告犯罪之情節、過失情形、因和解金額之歧而無法與告訴人達成和解及犯後就
    審時之態度等一切情狀，量處拘役二十日，並諭知易科罰金之折算標準，其認事
    用法核無違誤，量刑亦屬允當，上訴意旨猶執陳詞否認犯罪，其上訴為無理由，
    應予駁回。
五、據上論斷，應依刑事訴訟法第三百七十三條、第三百六十八條，判決如主文。
本案經檢察官張秋源到庭執行職務。
中      華      民      國    九  十      年     一       月    三十    日
                              臺灣高等法院臺中分院刑事第四庭
                                    審判長法  官  洪  耀  宗
                                          法  官  江  德  千
                                          法  官  劉  登  俊
右正本證明與原本無異。
不得上訴。
                                          書記官  吳  麗  慧
中      華      民      國    九  十      年     一       月   三十一   日
                                                                        Ｋ


司法院資訊處製作；財團法人民間司法改革基金會備份。
